臺灣高等法院臺中分院刑事裁定　　　　　 94年度抗字第694號
抗　告　人
即 受 刑人　甲○○
　　　　　　　　　　（在臺灣台中監獄南投分監執行）
上列抗告人因檢察官聲請撤銷緩刑案件，不服臺灣南投地方法院
中華民國94年9月16日裁定（94年度撤緩字第59號）提起抗告，
本院裁定如下：
    主　  文
抗告駁回。
    理 　 由
一、本件抗告意旨略以：查緩刑期內更犯罪受有期徒刑之宣告者
    ，應由受刑人所在地或其最後住所地之地方法院檢察官聲請
    ，由法院詢問被告之意見後裁定之，併合罪有二裁判以上須
    更定執行之刑者，亦應由最後判決法院之檢察官聲請，法院
    詢問被告之意見後裁定之，但此項併合論罪，以裁判宣告前
    犯數罪者為限，若一罪判決確定後，另犯他罪者，即應合併
    執行，不得併合論罪（最高法院18年度上字第1360號判例要
    旨參照），原裁定竟未詢問抗告人即受刑人甲○○（下稱抗
    告人）意見及檢察官未就定其應執行之刑，加以審究論述，
    顯有違誤，爰請求撤銷原裁定，為適法之裁定。
二、經查：抗告人因違反森林法案件，經臺灣南投地方法院於民
    國92年5月27日，以92年度訴字第208號，判處有期徒刑七月
    ，併科罰金七千八百元，緩刑三年，於92年6月20日確定，
    此有上開判決書正本附卷可稽。而抗告人於緩刑期內，即94
    年6月14日更犯公共危險罪，經該院於94年6月27日，以94年
    度投交簡字第266號判處有期徒刑三月，並已於94年7月18日
    確定，亦有上開判決書正本在卷可憑。從而原裁定依刑法第
    75條第1項第1款之規定，撤銷抗告人上開緩刑之宣告，於法
    並無不合。另查：緩刑期內更犯罪，受有期徒刑以上刑之宣
    告者，應撤銷其緩刑之宣告。又緩刑宣告之撤銷者，由受刑
    人所有地或其最後住所地之地方法院檢察官聲請該法院裁定
    之。刑法第75條第1項第1款及刑事訴訟法第476條分別定有
    明文。依據上開規定，法院並不需詢問被告之意見後，始能
    裁定。而最高法院18年度上字第1360號判例要旨，係對當時
    舊刑法第91條所表示之見解，其所稱「法院詢問被告之意見
    後裁定之」，顯與現行法規定不符，於現行法施行後，自無
    適用之餘地。另上開判例所稱「併合罪有二裁判以上須更定
    執行之刑者，亦應由最後判決法院之檢察官聲請，法院詢問
    被告之意見後裁定之，但此項併合論罪，以裁判宣告前犯數
    罪者為限，若一罪判決確定後，另犯他罪者，即應合併執行
    ，不得併合論罪」，係就定執行刑部分所表示之見解，與本
    案撤銷緩刑之情形完全無關，自無法援引適用本案。從而抗
    告人執上開判例要旨而謂：原裁定未詢問抗告人意見及檢察
    官未就定其應執行之刑，加以審究論述，顯有違誤云云，而
    指摘原裁定有所違誤，自不足取，其抗告為無理由，應駁回
    其抗告。
三、應依刑事訴訟法第412條，裁定如主文。
中　　華　　民　　國　　94　　年　　11　　月　　22　　日
                刑事第八庭  審判長法　官　羅　得　村
                                  法　官　紀　文　勝
                                  法　官　巫　政　松
上列正本證明與原本無異。
不得抗告。
                                  書記官　陳　妙　瑋
中　　華　　民　　國　　94　　年　　11　　月　　23　　日
                                                      Ｉ
